# 交易性金融资产转权益法

提问人：zqzdm 时间：2019-09-18 14:43:08
请问交易性金融资产转权益法的时候，原来确认的公允价值变动损益到底要不要转投资收益？
看到视频里老师说不用转，那为什么其他权益工具投资转权益法的时候，原确认的公允价值变动损益就要转留存收益？

回答人：chenyiwei
1 、按照新准则应用指南，一般理解是：交易性金融资产转权益法的时候，原来确认的公允价值变动损益不要转投资收益。
2 、其他权益工具投资转权益法的时候，原确认的公允价值变动损益就要转留存收益，这是视同处置的一般处理，因为处置其他权益工具投资时的差额就是要从其他综合收益直接转入留存收益的。